【裁判字號】    97,上易,740
【裁判日期】    970430
【裁判案由】    傷害
【裁判全文】
臺灣高等法院刑事判決                 97年度上易字第740號
上  訴  人  臺灣板橋地方法院檢察署檢察官
被      告  甲○○
上列上訴人因被告傷害案件，不服臺灣板橋地方法院96年度易字
第3081號，中華民國96年12月31日第一審判決（起訴案號：臺灣
板橋地方法院檢察署96年度偵字第18176號），提起上訴，本院
判決如下：
    主  文
上訴駁回。
    事實及理由
一、本案經本院審理結果，認第一審以被告甲○○共犯刑法第
    277條第1項之傷害罪，判處拘役50日，如易科罰金，以新臺
    幣1000元折算1日。認事用法及量刑均無不當，應予維持，
    並引用第一審判決書記載之事實、證據及理由（如附件）。
二、檢察官循告訴人之請求上訴意旨略以：被告已是第三次毆打
    告訴人，前二次都是罵人罵完就走了，並非原審所指之交通
    事故云云。
三、惟查，檢察官上訴意旨先則以「被告已是第三次毆打告訴人
    」，似認被告前二次亦有毆打告訴人之行為；惟嗣又謂「前
    二次都是罵人罵完就走了」，似又認被告前二次行為僅止於
    罵告訴人；檢察官上訴意旨先後所述，已互有矛盾而難以遽
    採；另查，縱認被告另有二次毆打告訴人之行為，惟該二次
    行為究係發生於何時、地？其與本案究有何關聯性？何以執
    為對本案上訴之理由？檢察官均未詳予究明，即循告訴人之
    請求遽引為上訴之理由，顯有可議。
四、綜上所述，檢察官上引上訴理由所指各節，於法並無可採。
    其執此上訴理由，任意指摘原判決不當，求予撤銷改判，為
    無理由，應予駁回。
據上論結，應依刑事訴訟法第373條、第368條，判決如主文。
本案經檢察官黃全祿到庭執行職務。
中    華    民    國    97    年    4    月    30     日
                  刑事第二十庭審判長法  官  楊貴雄
                                    法  官  林立華
                                    法  官  林銓正
以上正本證明與原本無異。
不得上訴。
                                    書記官  陳玲憶
中    華    民    國    97    年    5     月    2     日
附件：
臺灣板橋地方法院刑事判決              96年度易字第3081號
公  訴  人  臺灣板橋地方法院檢察署檢察官
被      告  甲○○  男  66歲（民國○○年○月○○日生）
                    住臺北縣板橋市○○路50巷21弄9號2樓
                    身分證統一編號：Ｚ000000000號
上列被告因傷害案件，經檢察官提起公訴（96年度偵字第18176
號），被告於準備程序中就被訴事實為有罪之陳述，經本院裁定
進行簡式審判程序，並判決如下：
    主  文
甲○○共同傷害人之身體，處拘役伍拾日，如易科罰金，以新臺
幣壹仟元折算壹日。
    事  實
一、甲○○前於民國96年7 月5 日下午4 時許，在臺北縣板橋市
    ○○路、文化路口發生交通事故，經查訪認係乙○○肇事，
    而於同年月7 日上午7 時30分許，至臺北縣板橋市○○路○
    段168 號前與之理論，經乙○○否認肇事，雙方互起口角，
    甲○○竟基於傷害之故意，拾取路邊不詳人士所有之木棍毆
    打乙○○，林英雄在旁見狀，認乙○○對年長之甲○○出言
    不遜，遂與甲○○基於犯意之聯絡，隨手拾取不詳人士所有
    之木棍，上前毆打乙○○，致乙○○受有頭部、背部、手部
    紅腫之傷害。嗣經乙○○報警處理，為警當場查獲，並扣得
    木棍2 枝。
二、案經乙○○訴由臺北縣政府警察局海山分局報請臺灣板橋地
    方法院檢察署檢察官偵查起訴。
    理  由
一、上揭事實，業據被告甲○○於警詢及本院審理時坦承不諱，
    核與同案被告林英雄於警詢時供述之情節相符，並經被害人
    乙○○於警詢時指訴及檢察官訊問時具結證述明確。此外，
    復有木棍2 枝扣案可資佐證，而被害人遭被告甲○○、林英
    雄毆打，受有頭部、背部、手部紅腫之傷害，亦有臺北縣立
    醫院驗傷診斷書1 件及照片3 幀附卷足稽，俱徵被告前揭不
    利於己之自白與事實相符。綜上，本案事證明確，被告犯行
    堪予認定。
二、核被告所為，係犯刑法第277 條第1 項之傷害罪。被告與林
    英雄就上開犯行，有犯意之聯絡及行為之分擔，皆為共同正
    犯。爰審酌被告遇有交通事故，非不得報請警察機關處理，
    竟不思理性解決紛爭，未經證實，貿然採取報復行為，應予
    非難，兼衡被告之素行、智識程度，其犯罪之動機、目的、
    手段及所肇被害人傷勢，暨被告犯後就其犯行雖供認無隱，
    然未能與被害人達成和解之態度等一切情狀，量處如主文所
    示之刑，並諭知易科罰金之折算標準，資為懲儆。至扣案木
    棍2 枝，雖係被告與林英雄持以傷害被害人所用，然依被告
    於警詢時供述之情節，該木棍係在路旁拾獲，於本案復無證
    據證明為被告或林英雄所有之物，自不得併予宣告沒收，附
    此敘明。
據上論斷，應依刑事訴訟法第273 條之1 第1 項、第299 條第1
項前段，刑法第28條、第277 條第1 項、第41條第1 項前段，刑
法施行法第1 條之1 第1 項、第2 項前段，判決如主文。
本案經檢察官張誌洋到庭執行職務。
中    華    民    國    96    年    12    月    31    日
                        刑事第四庭  法  官  廖  怡  貞
以上正本證明與原本無異。
如不服本判決，應於送達後10日內向本院提出上訴狀，上訴於臺
灣高等法院（須附繕本）。
                                    書記官  林  惠  齡
中    華    民    國    97    年    1     月    3     日
附錄本案論罪科刑法條全文：
刑法第277 條
傷害人之身體或健康者，處3 年以下有期徒刑，拘役或1000元以
下罰金。
犯前項之罪，因而致人於死者，處無期徒或7 年以上有期徒刑；
致重傷者，處3 年以上、10年以下有期徒刑。


司法院資訊處製作；財團法人民間司法改革基金會備份。
